# 股权基金的股权投资核算

提问人：来碗基本面 时间：2022-05-12 15:26:36
股权基金投资了A公司（项目公司），占A公司所有股份的2%，目的是等A公司上市后再出售所持的A公司股份，近期无出售的计划。
对 2021 年度执行企业会计准则第 22 号。
问题 1 ：股权基金所持有A公司股份是否可以指定为“以公允价值计量且其变动计入其他综合收益”的金融资产？
问题 2 ：如果股权基金在A公司派驻了董事（占董事会 5 席中的 1 席），会计处理是否会与问题 1 有所不同？
请老师们赐教。

回答人：chenyiwei
1 、不建议。此类股权基金一般属于投资性主体，或者“风险投资机构、共同基金以及类似主体”，故其持有的投资应分类为以公允价值计量且其变动计入损益的金融资产。
2 、持股比例2%，虽然派驻 1 名董事，但具有实质性重大影响的可能性不大。仍建议作为以公允价值计量且其变动计入损益的金融资产。